臺灣臺中地方法院民事裁定　100年度家聲字第320號
聲　請　人　許進輝
相　對　人　粟宏宇
上列當事人聲請裁定認可（大陸判決書）事件，本院裁定如下：
    主  文
中華人民共和國廣西壯族自治區桂林市秀峰區人民法院（二○一
一）秀民初字第一六七號民事判決書（於民國一百年四月二十八
日生效），應予認可。
聲請程序費用由相對人負擔。
    理  由
一、按在大陸地區作成之民事確定判決、民事仲裁判斷，不違背
    臺灣地區公共秩序或善良風俗者，得聲請法院裁定認可，臺
    灣地區與大陸地區人民關係條例第74條第1項定有明文。是
    以，在大陸地區作成之民事確定裁判欲在臺灣地區發生裁判
    之效力者，依首開規定，即須聲請法院裁定認可。
二、聲請意旨略以：相對人為大陸地區人士，聲請人及相對人於
    民國95年2月24日結婚，嗣於100年3月17日（聲請狀誤載為
    4月28日），經大陸地區廣西壯族自治區桂林市秀峰區人民
    法院以（2011）秀民初字第167號民事判決離婚，並已於同
    年4月28日生效。因上開大陸地區作成之民事判決，並未違
    反臺灣地區之公共秩序或善良風俗，為此聲請裁定認可上開
    民事判決等語，並提出戶籍謄本、該判決書、法律文書生效
    證明書、經財團法人海峽交流基金會認證之公證書等證物為
    憑。
三、聲請人主張相對人為大陸地區人士，兩造於95年2 月24日結
    婚，兩造之婚姻關係經大陸地區法院判決離婚，且已生效等
    事實，業據其提出與所述情節相符並經財團法人海峽交流基
    金會驗證之上開書證為證，並有戶籍謄本1 份在卷可參，依
    臺灣地區與大陸地區人民關係條例第7 條、同條例施行細則
    第8 條之規定，應推定該大陸地區作成之文書為真正，並堪
    認聲請人主張之前揭事實為真實。而觀諸聲請人所提之上開
    判決書記載：原（按指相對人）、被告（按指聲請人）再結
    婚後未能妥善經營維護夫妻感情，現在雙方分居兩地，無法
    共同生活，而被告經本院依法傳喚未到庭參加訴訟，亦無和
    好表示，由此應推定被告對原告的離婚請求無異議，認定原
    、被告夫妻感情確已破裂，固本院對原告提出要求與被告離
    婚的訴請予以支持等語。本院參諸上開離婚判決所舉事由，
    符合我國民法第1052條第2 項規定難以維持婚姻之重大事由
    ，其認事用法，與我國法律有關規定相符，亦與臺灣地區公
    共秩序或善良風俗無違。從而，聲請人聲請裁定認可上開大
    陸地區作成之民事確定判決，為有理由，應予准許。
四、依非訟事件法第21條第2 項、民事訴訟法第95條、第78條，
    裁定如主文。
中    華    民    國   100    年    10    月    6     日
                  家事法庭    法官  郭妙俐
正本係照原本作成。
如對本裁定抗告，須於裁定送達後10日之不變期間內，向本院提
出抗告狀。
中    華    民    國   100    年    10    月    6     日
                              書記官